apertium-eu-en.en.metadix
    <pardef n="want__vbmod">
      <e c="CP: regular verbs (-,s,ing,ed)">
        <p>
          <l/>
          <r><s n="vbmod"/><s n="inf"/></r>
        </p>
      </e>
      <e>
        <p>
          <l/>
          <r><s n="vbmod"/><s n="pres"/></r>
        </p>
      </e>
      <e>
        <p>
          <l>s</l>
          <r><s n="vbmod"/><s n="pri"/><s n="p3"/><s n="sg"/></r>
        </p>
      </e>
      <e>
        <p>
          <l>ed</l>
          <r><s n="vbmod"/><s n="past"/></r>
        </p>
      </e>
      <e>
        <p>
          <l>ed</l>
          <r><s n="vbmod"/><s n="pp"/></r>
        </p>
      </e>
      <e>
        <p>
          <l>ing</l>
          <r><s n="vbmod"/><s n="ger"/></r>
        </p>
      </e>
      <e>
        <p>
          <l>ing</l>
          <r><s n="vbmod"/><s n="pprs"/></r>
        </p>
      </e>
      <e>
        <p>
          <l>ing</l>
          <r><s n="vbmod"/><s n="subs"/></r>
        </p>
      </e>
    </pardef>
    <pardef n="will/__vbmod">
      <e>
        <p>
          <l/>
          <r><s n="vaux"/><s n="inf"/></r>
        </p>
      </e>
    </pardef>
    <pardef n="c/an__vbmod">
      <e>
        <p>
          <l>an</l>
          <r>an<s n="vaux"/><s n="pres"/></r>
        </p>
      </e>
      <e r="RL" c="mig arreglo raro, revisar">
        <p>
          <l>an</l>
          <r>an<s n="vaux"/><s n="inf"/></r>
        </p>
      </e>
      <e>
        <p>
          <l>ould</l>
          <r>an<s n="vaux"/><s n="past"/></r>
        </p>
      </e>
    </pardef>
    <pardef n="/be_able_to__vbmod">
      <e>
        <p>
          <l>be<b/>able<b/>to</l>
          <r>be<b/>able<b/>to<s n="vbmod"/><s n="inf"/></r>
        </p>
      </e>
      <e>
        <p>
          <l>are<b/>able<b/>to</l>
          <r>be<b/>able<b/>to<s n="vbmod"/><s n="pres"/></r>
        </p>
      </e>
      <e>
        <p>
          <l>am<b/>able<b/>to</l>
          <r>be<b/>able<b/>to<s n="vbmod"/><s n="pri"/><s n="p1"/><s n="sg"/></r>
        </p>
      </e>
      <e>
        <p>
          <l>is<b/>able<b/>to</l>
          <r>be<b/>able<b/>to<s n="vbmod"/><s n="pri"/><s n="p3"/><s n="sg"/></r>
        </p>
      </e>
      <e>
        <p>
          <l>was<b/>able<b/>to</l>
          <r>be<b/>able<b/>to<s n="vbmod"/><s n="past"/><s n="p1"/><s n="sg"/></r>
        </p>
      </e>
      <e>
        <p>
          <l>was<b/>able<b/>to</l>
          <r>be<b/>able<b/>to<s n="vbmod"/><s n="past"/><s n="p3"/><s n="sg"/></r>
        </p>
      </e>
      <e>
        <p>
          <l>were<b/>able<b/>to</l>
          <r>be<b/>able<b/>to<s n="vbmod"/><s n="past"/></r>
        </p>
      </e>
      <e>
        <p>
          <l>been<b/>able<b/>to</l>
          <r>be<b/>able<b/>to<s n="vbmod"/><s n="pp"/></r>
        </p>
      </e>
      <e>
        <p>
          <l>being<b/>able<b/>to</l>
          <r>be<b/>able<b/>to<s n="vbmod"/><s n="ger"/></r>
        </p>
      </e>
      <e>
        <p>
          <l>being<b/>able<b/>to</l>
          <r>be<b/>able<b/>to<s n="vbmod"/><s n="pprs"/></r>
        </p>
      </e>
      <e>
        <p>
          <l>being<b/>able<b/>to</l>
          <r>be<b/>able<b/>to<s n="vbmod"/><s n="subs"/></r>
        </p>
      </e>
    </pardef>
    <pardef n="/be_unable_to__vbmod">
      <e>
        <p>
          <l>be<b/>unable<b/>to</l>
          <r>be<b/>unable<b/>to<s n="vbmod"/><s n="inf"/></r>
        </p>
      </e>
      <e>
        <p>
          <l>are<b/>unable<b/>to</l>
          <r>be<b/>unable<b/>to<s n="vbmod"/><s n="pres"/></r>
        </p>
      </e>
      <e>
        <p>
          <l>am<b/>unable<b/>to</l>
          <r>be<b/>unable<b/>to<s n="vbmod"/><s n="pri"/><s n="p1"/><s n="sg"/></r>
        </p>
      </e>
      <e>
        <p>
          <l>is<b/>unable<b/>to</l>
          <r>be<b/>unable<b/>to<s n="vbmod"/><s n="pri"/><s n="p3"/><s n="sg"/></r>
        </p>
      </e>
      <e>
        <p>
          <l>was<b/>unable<b/>to</l>
          <r>be<b/>unable<b/>to<s n="vbmod"/><s n="past"/><s n="p1"/><s n="sg"/></r>
        </p>
      </e>
      <e>
        <p>
          <l>was<b/>unable<b/>to</l>
          <r>be<b/>unable<b/>to<s n="vbmod"/><s n="past"/><s n="p3"/><s n="sg"/></r>
        </p>
      </e>
      <e>
        <p>
          <l>were<b/>unable<b/>to</l>
          <r>be<b/>unable<b/>to<s n="vbmod"/><s n="past"/></r>
        </p>
      </e>
      <e>
        <p>
          <l>been<b/>unable<b/>to</l>
          <r>be<b/>unable<b/>to<s n="vbmod"/><s n="pp"/></r>
        </p>
      </e>
      <e>
        <p>
          <l>being<b/>unable<b/>to</l>
          <r>be<b/>unable<b/>to<s n="vbmod"/><s n="ger"/></r>
        </p>
      </e>
      <e>
        <p>
          <l>being<b/>unable<b/>to</l>
          <r>be<b/>unable<b/>to<s n="vbmod"/><s n="pprs"/></r>
        </p>
      </e>
      <e>
        <p>
          <l>being<b/>unable<b/>to</l>
          <r>be<b/>unable<b/>to<s n="vbmod"/><s n="subs"/></r>
        </p>
      </e>
    </pardef>
    <pardef n="ha/ve__vbhaver">
      <e>
        <p>
          <l>ve</l>
          <r>ve<s n="vbhaver"/><s n="inf"/></r>
        </p>
      </e>
      <e>
        <p>
          <l>ve</l>
          <r>ve<s n="vbhaver"/><s n="pres"/></r>
        </p>
      </e>
      <e>
        <p>
          <l>s</l>
          <r>ve<s n="vbhaver"/><s n="pri"/><s n="p3"/><s n="sg"/></r>
        </p>
      </e>
      <e>
        <p>
          <l>d</l>
          <r>ve<s n="vbhaver"/><s n="past"/></r>
        </p>
      </e>
      <e r="RL" c="només per quan tagger s'equivoca, perquè no surtin # en la traducció">
        <p>
          <l>d</l>
          <r>ve<s n="vbhaver"/><s n="pp"/></r>
        </p>
      </e>
      <e>
        <p>
          <l>ving</l>
          <r>ve<s n="vbhaver"/><s n="ger"/></r>
        </p>
      </e>
      <e>
        <p>
          <l>ving</l>
          <r>ve<s n="vbhaver"/><s n="pprs"/></r>
        </p>
      </e>
      <e>
        <p>
          <l>ving</l>
          <r>ve<s n="vbhaver"/><s n="subs"/></r>
        </p>
      </e>
    </pardef>
    <pardef n="d/o__vaux">
      <e>
        <p>
          <l>o</l>
          <r>o<s n="vbdo"/><s n="pres"/></r>
        </p>
      </e>
      <e>
        <p>
          <l>oes</l>
          <r>o<s n="vbdo"/><s n="pri"/><s n="p3"/><s n="sg"/></r>
        </p>
      </e>
      <e>
        <p>
          <l>id</l>
          <r>o<s n="vbdo"/><s n="past"/></r>
        </p>
      </e>
    </pardef>

    <e lm="have"><i>ha</i><par n="ha/ve__vbhaver"/>    </e>
    <e lm="do"><i>d</i><par n="d/o__vaux"/>    </e>
    <e lm="can"><i>c</i><par n="c/an__vbmod"/>    </e>
    <e lm="be able to" r="RL" c="de moment només es genera">      <i/>      <par n="/be_able_to__vbmod"/>    </e>
    <e lm="be unable to" r="RL" c="de moment només es genera">      <i/>      <par n="/be_unable_to__vbmod"/>    </e>
    <e lm="want to"><i>want</i><par n="want__vbmod"/>      <p>        <l><b/>to</l><r><g><b/>to</g></r></p></e>
    <e lm="will"><i>will</i><par n="will/__vbmod"/>    </e>
    <e lm="shall"><i>shall</i><par n="will/__vbmod"/>    </e>
    <e lm="would"><i>would</i><par n="will/__vbmod"/>    </e>
    <e lm="must"><i>must</i><par n="will/__vbmod"/>    </e>
    <e lm="should"><i>should</i><par n="will/__vbmod"/>    </e>
    <e lm="may"><i>may</i><par n="will/__vbmod"/>    </e>
    <e lm="might"><i>might</i><par n="will/__vbmod"/>    </e>
